高雄高等行政法院裁定
　　　　　　　　　　　　　　　　　　　　96年度再字第33號
聲　請　人　甲○○
相　對　人　雲林縣西螺地政事務所
代　表　人　乙○○　主任
代　理　人　戊○○
　　　　　　丁○○
　　　　　　丙○○
上列當事人間因有關土地登記事務事件，聲請人對本院中華民國
95年9月29日95年度訴字第769號裁定，聲請再審。本院裁定如下
：
    主  文
再審之聲請駁回。
再審聲請費用由聲請人負擔。
    理  由
一、按「有左列各款情形之一者，得以再審之訴對於確定終局判
    決聲明不服。但當事人已依上訴主張其事由或知其事由而不
    為主張者，不在此限：一、適用法規顯有錯誤者。」行政訴
    訟法第273 條第1項第1款定有明文。惟所謂「適用法規顯有
    錯誤」係指原裁定所適用之法規與該案應適用之現行法規相
    違背，或與解釋、判例有所牴觸者而言。至於法律上見解之
    歧異，再審聲請人對之縱有爭執，要難謂為適用法規錯誤，
    自不得據為再審理由（最高行政法院62年判字第610號判例
    參照）。而上開規定依行政訴訟法第283條規定於聲請再審
    亦準用之。又若當事人雖已主張其聲請再審具備行政訴訟法
    第273條第1項第1款規定之要件，而經法院審查結果其實無
    此事由者，則其聲請再審即不合法，行政法院應以裁定駁回
    之。
二、本件聲請人不服被告民國（下同）95年4月12日雲西地一字
    第0950002114號處分及雲林縣政府95年6月5日府行法字第09
    50042400號訴願決定，提起行政訴訟，案經本院95年度訴字
    第769號裁定，以聲請人起訴逾期為由，駁回聲請人在前訴
    訟程序之訴，聲請人不服，提起抗告，亦經最高行政法院以
    96年度裁字第1218號裁定駁回抗告確定。聲請人仍表不服，
    以上開本院裁定有行政訴訟法第273條第1項第1款之再審事
    由向本院聲請再審，並主張：本院95年度訴字第769號裁定
    以上開訴願決定書於95年6月6日送達至聲請人住居所雲林縣
    西螺鎮○○路38號，並由聲請人本人收受，則聲請人提起撤
    銷訴訟之期間，應自95年6月7日起算，因聲請人住所設於雲
    林縣，扣除在途期間6日，至95年8月14日即已屆滿，聲請人
    卻遲至95年8月29日始向本院提起撤銷訴訟，顯已逾2個月法
    定不變期間云云，駁回聲請人之訴；惟本件早經聲請人於法
    定期間內提起行政訴訟，因原審誤認聲請人之意思而為簽名
    撤回，俟聲請人察覺有誤，乃再具狀起訴，然原審卻認定聲
    請人起訴已逾2個月之期間規定，惟觀諸卷內資料可知，聲
    請人起訴並未逾上開法定期間，故原裁定率予駁回，即有違
    誤，而有適用法規顯有錯誤之情事，顯有行政訴訟法第273
    條第1項第1款規定之再審事由，爰聲請再審聲明求為撤銷本
    院95年度訴字第769號裁定等語。
三、按訴經撤回者，視同未起訴，民事訴訟法第263條第1項前段
    定有明文，且為行政訴訟法第115條所準用。訴之全部撤回
    者，全部訴訟繫屬消滅。因訴之撤回，起訴之效力溯及於起
    訴時消滅，與未起訴同。其結果，非僅不得續行已撤回之訴
    訟，且已為之訴訟程序上之行為亦失其效力。經查，本件聲
    請人因對上開原處分及訴願決定不服，曾於95年6月20日向
    本院提起行政訴訟（案號95年度訴字第536號），嗣於同年8
    月25日撤回其訴，業據聲請人陳明在卷，復有本院前案查詢
    表附卷可稽。則依前揭法條規定，聲請人之訴既經撤回，即
    視同未起訴。又按「原告之訴，有左列各款情形之一者，行
    政法院應以裁定駁回之‧‧‧六、起訴逾越法定期限者。」
    行政訴訟法第107條第1項第6款定有明文。再按撤銷訴訟之
    提起，應於訴願決定書送達後2個月之不變期間內為之，亦
    為行政訴訟法第106條第1項前段所明定。查，前開訴願決定
    書於95年6月6日送達至聲請人住居所雲林縣西螺鎮○○路38
    號，並由聲請人本人收受，此有送達證書附於訴願卷足憑，
    且為聲請人所不爭執。則聲請人提起撤銷訴訟之期間，應自
    95年6月7日起算，因聲請人住所設於雲林縣，扣除在途期間
    6日，至95年8月14日（因期間末日8月12日為星期六例假日
    ，故順延至8月14日星期一）即已屆滿，而聲請人於95年8月
    29日提起本件訴訟，此有本院加蓋於聲請人提出之起訴狀上
    收文戳記所載日期可考，雖聲請人在此之前曾對上開處分及
    訴願決定不服而提起行政訴訟，然因該訴訟已經聲請人撤回
    ，而視同未起訴，故聲請人嗣後再對該處分及訴願決定不服
    ，提起行政訴訟，其起訴期間之計算，仍應自原訴願決定送
    達聲請人之翌日起算，則聲請人對上開處分及訴願決定再行
    提起行政訴訟時，顯已逾2個月法定不變期間。從而，本院9
    5年度訴字第769號裁定以聲請人起訴逾期為由，駁回聲請人
    在前訴訟程序之訴，揆諸前揭法律規定及說明，並無與該案
    應適用之現行法規相違背，自難謂本院前揭裁定有何適用法
    規顯有錯誤之情事，核與行政訴訟法第273條第1項第1款規
    定之再審事由不符，聲請人主張原確定裁定適用法規顯有錯
    誤云云，顯不可採。是聲請人對本院上開裁定聲請再審，即
    難謂合法。況且，聲請人上開主張於前訴訟程序向最高行政
    法院提起抗告時已提出主張，此有聲請人之抗告狀附卷足稽
    ，本件聲請人再以相同事由聲請再審，亦與行政訴訟法第28
    3條準用同法第273條第1項但書規定之要件不合，自應予駁
    回之。
四、綜上所述，聲請人之主張既不足取，其依行政訴訟法第273
    條第1項第1款規定，以本院95年度訴字第769號裁定適用法
    規顯有錯誤為由，求予撤銷該確定裁定云云，經本院審酌該
    裁定，並無聲請人所主張得聲請再審之事由，是聲請人對本
    院上開確定裁定聲請再審，為不合法，爰以裁定駁回之。
五、依行政訴訟法第283條、第278條第1項、第104條、民事訴訟
    法第95條、第78條，裁定如主文。
中　　華　　民　　國　　96　　年　  11　　月　 16  　 日
                  第三庭審判長法  官　邱政強
                              法  官　詹日賢
                              法  官　李協明
以上正本係照原本作成。
如不服本裁定，應於裁定送達後10日內以書狀敘明理由，經本院
向最高行政法院提出抗告（須按對造人數附具繕本）。
中　　華　　民　　國　　96　　年　  11　　月　 16  　 日
　　　　　　　　　　　　　　　書記官  周良駿
